【裁判字號】    98,交聲,998
【裁判日期】    980429
【裁判案由】    交管條例聲異
【裁判全文】
臺灣板橋地方法院交通事件裁定         98年度交聲字第998號
原處分機關  臺北市交通事件裁決所
異  議  人  甲○○
                    4樓
上列異議人即受處分人因違反道路交通管理處罰條例案件，對於
臺北市交通事件裁決所於98年3 月20日所為之裁決處分（原處分
案號：北市裁申字第裁22-A00000000號），聲明異議，本院裁定
如下：
    主    文
異議駁回。
    理    由
一、原處分意旨略以：異議人即受處分人甲○○所有之車號DYY-
    905 號輕機車，於民國97年12月18日8 時29分許，在臺北市
    ○○○路，因「機器腳踏車，不在規定車道行駛」違規，經
    拍照採證後，由臺北市政府警察局交通大隊依道路交通管理
    處罰條例第45條第13款規定，以北市警交大字第A00000000
    號舉發違反道路交通管理事件通知單逕行舉發，並由臺北市
    交通事件裁決所裁處罰鍰新臺幣（下同）600 元，及記違規
    點數1 點。
二、異議意旨略以：異議人於97年11月18日、同年12月18日分別
    於同一地點、因同一事由，即「機器腳踏車，不在規定車道
    行駛」之違規，而分別為警舉發，然第1 件之舉發違反道路
    交通管理事件通知單係於98年1 月間收受，故異議人自那時
    起始知行經該處應小心謹慎，並注意不得再駛入禁行車道，
    請審酌異議人已知所警惕，且體恤異議人係一般辛苦之上班
    族，而撤銷原處分云云。
三、按受處分人不服第8 條主管機關所為之處罰，得於接到裁決
    書之翌日起20日內，並得依法扣除在途期間，向管轄地方法
    院聲明異議，道路交通管理處罰條例第87條第1 項及道路交
    通案件處理辦法第12條分別定有明文，此為交通異議事件之
    程序規定，為聲明異議之合法要件，受處分人之聲明異議自
    須合於此項程序規定，法院始得受理為實體之審查。又交通
    法庭認聲明異議不合法律上之程式，且無從補正者，應以裁
    定駁回之，道路交通案件處理辦法第18條亦有規定。次按處
    理違反道路交通管理事件，有關文書送達之程序，依行政程
    序法之規定，違反道路交通管理事件統一裁罰基準及處理細
    則第5 條定有明文。又送達，於應受送達人之住居所、事務
    所或營業所為之；於應送達處所不獲會晤應受送達人時，得
    將文書付與有辨別事理能力之同居人、受雇人或應送達處所
    之接收郵件人員，行政程序法第72條第1 項前段、第73條第
    1 項已有規定。
四、經查：
  1.原處分機關於98年3 月20日所製作之前開裁決書，已於98年
    3 月26日送達至異議人位在臺北市○○區○○街99巷16弄8
    號2 樓之居所，並由與異議人同居之婆婆蓋章簽收等情，有
    臺北市交通事件裁決所送達證書1 紙附卷可稽（見本院卷第
    12頁），足見本件裁決書已生合法送達之效力。又原處分機
    關與異議人上開居所，均係位於台北市，則依司法院所發布
    之「法院訴訟當事人在途期間標準」第4 條第1 款第1 目之
    規定，本件並無應扣除在途期間之情形，故異議人如欲聲明
    異議，應於上開裁決書送達翌日起20日內，即98年4 月15日
    （該日並非假日）以前提出。惟異議人遲至98年4 月16日始
    行提出，此有蓋有原處分機關收文章之異議人所提之聲明異
    議狀1 份附卷為憑（見本院卷第3 頁），顯已逾20日之法定
    不變期間，揆諸首揭法律規定，本件聲明異議於法自有未合
    ，應予駁回。
  2.況異議人前開違規情事，為異議人所不爭執，並有上述舉發
    違反道路交通管理事件通知單、採證照片1 幀附卷可稽（見
    本院卷第6 頁），堪信為真。又異議人異議意旨所述之同一
    地點、同一事由之違規，係分別發生於不同日期（即97年11
    月18日、同年12月18日），此有台北市政府警察局大安分局
    98年2 月13日北市警安分交字第09830267800 號函在卷足憑
    ，並為異議人所不爭執，可見係屬個別獨立之行為，自得分
    別予以處罰。且觀諸卷附採證照片所示，違規處地面繪有明
    顯之「禁行機車」標字，一般人依其通常注意，均可辨識該
    車道係屬「禁止機車通行」，而不得行駛機車，異議人既考
    領有駕駛執照，對於此情自不得諉為不知，更不得謂係於收
    受第1 件違規通知單後始知該處不得行駛機車。故原處分機
    關據以裁處，即無違誤，至於異議意旨謂異議人已知所警惕
    ，及其係一般辛苦上班族等情，均於原處分之合法、妥適性
    不生影響，本院自無從據以撤銷原處分機關之裁決，附此敘
    明。
五、據上論斷，應依道路交通案件處理法第18條，裁定如主文。
中    華    民    國    98    年    4     月    29    日
                  交通法庭  法  官  洪珮婷
以上正本證明與原本無異。
如不服本裁定，應於收受送達後5 日內向本院提出抗告狀。
                            書記官  陳永訓
中    華    民    國    98    年    4     月    29    日


司法院資訊處製作；財團法人民間司法改革基金會備份。
